臺灣臺北地方法院刑事判決　　　　　　　93年度易字第1764號
公　訴　人　臺灣臺北地方法院檢察署檢察官
被　　　告　乙○○
輔　佐　人　甲○○
即被告之父
上列被告因竊盜案件，經檢察官提起公訴（93年度偵字第17829
號），被告就被訴事實為有罪之陳述，經本院合議庭裁定依簡式
審判程序審理，本院判決如下：
    主  文
乙○○逾越安全設備，於夜間侵入住宅竊盜，處有期徒刑捌月。
緩刑參年，緩刑期內付保護管束。
    事  實
一、乙○○意圖為自己不法之所有，於民國93年8月12日晚間9時
    許，趁丙○○位於臺北縣新店市○○街82號2樓住處窗戶未
    上鎖之便，自該處後方之防火巷，以徒手攀爬之方式，逾越
    該住宅之窗戶而侵入丙○○上開住處，竊取丙○○所有之黑
    色皮包1只（內有新臺幣【下同】50元硬幣1枚、5元硬幣1枚
    及1元硬幣492枚）、紀念幣塑膠鈔50元1張、紀念幣5角1枚
    及臺灣原住民文化彩風系列紀念幣1枚，得手後逃逸。嗣於
    同日晚間9時30分，丙○○返回同址住處發覺有異報警處理
    ，為警當場在上址3樓之陽臺內查獲乙○○，並扣得上開皮
    包、錢幣等物（均已由丙○○領回）。
二、案經臺北縣政府警察局新店分局報告臺灣臺北地方法院檢察
    署檢察官偵查起訴。
    理  由
一、訊據被告乙○○對於在右揭時間、地點以徒手攀爬之方式逾
    越窗戶而侵入丙○○住處竊取其所有前開物品後逃逸等情，
    均坦承不諱，核與被害人丙○○於警詢中指訴遭竊情節相符
    ，並有扣押筆錄、扣押物品目錄表、贓物認領保管單、警察
    職務報告各1紙、現場照片4張、贓物照片2張等在卷可稽，
    可佐被告前開出於任意性之自白與事實相符，得採為認定事
    實之證據。本件事證明確，被告犯行已堪認定，應依法論科
    。
二、按被告於夜間至某姓住宅，推窗伸手入室，竊取衣物，雖其
    身體未侵入住宅，尚難論以於夜間侵入住宅竊盜罪名，但其
    竊盜之手段，既已越進窗門，安使他人窗門全之設備失其防
    閑之效用，自應構成刑法第321條第1項第2款之罪，有最高
    法院41年台非字第38號判例意旨足資參照。次按刑法第321
    條第1項第1款與第2款之規定情形各別，如所犯係於夜間侵
    入住宅外，並有毀越門扇牆垣等情形，自應併予論處，不能
    以毀越門扇牆垣亦係侵入行為，遂謂二者不能並存，應吸收
    於夜間侵入之中，而祇論以第1款之罪；又刑法第321條第1
    項所列各款為竊盜之加重條件，如犯竊盜罪兼具數款加重情
    形時，因竊盜行為祇有一個，仍祇成立一罪，不能認為法律
    競合或犯罪競合，但判決主文應將各種加重情形順序揭明，
    理由並應引用各款，俾相適應，復有最高法院24年上字第41
    8號、69年台上字第3945號判例可資參照。是被告於夜間以
    徒手攀爬逾越窗戶之安全設備而侵入被害人丙○○住處竊取
    財物，核其所為係犯刑法第321條第1項第1款、第2款之逾越
    安全設備，於夜間侵入住宅竊盜罪（起訴書雖漏論及被告逾
    越窗戶之安全設備部分，惟此部分業據公訴人於本院審理中
    當庭補充，並經本院當庭諭知被告此部分所犯罪名【見本院
    94年2月1日審判筆錄第2頁】，且與已起訴且判決有罪部分
    有實質上一罪關係，本院自得併予審理，附此敘明）。爰審
    酌被告前未曾因犯罪經判決執行，有臺灣高等法院被告全國
    前案紀錄表可參，素行尚可，犯罪後已坦承犯行，表明知錯
    之意，且將所竊得之物全數歸還被害人丙○○，被害人丙○
    ○於警詢中復表示不願追究之意（見偵查卷第8頁反面），
    惟其以夜間侵入住宅之方式竊盜，對住戶居住安全所造成之
    危害不可謂不大，與其犯罪之動機、手段、目的等一切情狀
    ，量處如主文所示之刑。此外，被告未曾受有期徒刑以上刑
    之宣告，有上開前案紀錄表在卷可稽，因一時失慮，偶罹刑
    典，犯罪後坦承犯行，有所悔意，且已有正當職業，有在職
    證明1紙附本院卷供參，信其經此教訓後，應知警惕，當無
    再犯之虞，本院因認對其所宣告之刑，以暫不執行為適當，
    爰併予宣告緩刑3年，以勵自新。另本院審酌被告之年齡、
    犯罪之動機及情節，認被告之控制力顯有不足，認被告有付
    保護管束予以監督輔導之必要，並依照刑法第93條第1項之
    規定，諭知緩刑期內付保護管束。
據上論斷，應依刑事訴訟法第273條之1、第299條第1項前段，刑
法第321條第1項第1款、第2款、第74條第1款、第93條第1項，判
決如主文。
本案經檢察官陳韻如到庭執行職務
中　　華　　民　　國　　94　　年　　2 　　月　　 3　　日
　　　　　　　　　刑事第四庭    法　官　黎惠萍
上正本證明與原本無異。
如不服本判決，應於判決送達後十日內向本院提出上訴狀（應抄
附繕本）。告訴人或被害人如對於本判決不服者，應具備理由請
求檢察官上訴，其上訴期間之計算係以檢察官收受判決正本之日
期為準。
                                書記官  楊麗娟
中　　華　　民　　國　　94　　年　　2 　　月　　 3　　日
附錄本案論罪科刑法條全文
刑法第321條第1項第1款、第2款
中華民國刑法第321條
犯竊盜罪而有左列情形之一者，處六月以上、五年以下有期徒刑
：
一  於夜間侵入住宅或有人居住之建築物、船艦或隱匿其內而犯
    之者。
二  毀越門扇、牆垣或其他安全設備而犯之者。
三  攜帶兇器而犯之者。
四  結夥三人以上而犯之者。
五  乘火災、水災或其他災害之際而犯之者。
六  在車站或埠頭而犯之者。
前項之未遂犯罰之。
